# 收购非上市证券公司股权审计

提问人：jiuzhouhaotian 时间：2013-02-27 15:15:10
求教：某一公司要收购证券公司的部分股权，需要向证监会提交由证券资格会计师事务所出具的收购方财务报表审计报告？如果需要，证券资格会计师事务所的分所能否出具这个报告？谢谢

回答人：chenyiwei
你查一下这两个文件（证监会网站上都有）： 证监会行政许可事项——证券公司变更持有5%以上股权的股东、实际控制人审批（ 2011 年 4 月） 证券公司行政许可审核工作指引第 10 号——证券公司增资扩股和股权变更
（为新的持股5%以上股东的）股权受让方近一年经具有证券相关业务资格会计师事务所审计的财务报表，以及（如果最近两年未连续盈利，出现亏损的当年）股权受让方扣除非经常性损益后的净利润的证明文件。按照企业会计准则须编制合并财务报表的企业，应当提交母公司和合并财务报表（财务数据）。会计师事务所及注册会计师的执业证书应当作为附件 （为原持股5%以上老股东）股权受让方最近一年末对其他企业的长期投资与净资产比例的证明文件或者近一年经审计财务报表。会计师事务所及注册会计师的执业证书应当作为附件
凡是注明需由证券资格会计师事务所出具的报告，应由其总所出具，不能以分所名义出具。